ACORDAO-COMPLETO-2587653

ACÓRDÃO 815/2023 ATA 17/2023 - PLENÁRIO

VISTOS, relatados e discutidos estes autos que tratam, na presente fase, de agravo interposto pelo município de Rurópolis/PA em face do despacho que indeferiu medida cautelar a respeito da aplicação da Decisão Normativa-TCU 201/2022;
ACORDAM os Ministros do Tribunal de Contas da União, reunidos em Sessão do Plenário, diante das razões expostas pelo Relator, em:
9.1. conhecer, com fulcro no art. 289 do RITCU, do agravo interposto pelo município de Rurópolis/PA e reconhecer a perda de objeto de seu pleito, ante a suspensão já declarada pela Presidência deste Tribunal dos efeitos da Decisão Normativa-TCU 201/2022, em cumprimento à medida cautelar proferida pelo Ministro Ricardo Lewandowski, do Supremo Tribunal Federal, nos autos da Arguição de Descumprimento de Preceito Fundamental 1.043;
9.2. notificar o interessado desta deliberação.

Agravo em face de despacho que indeferiu a concessão de medida cautelar para suspensão da Decisão Normativa 201/2022, que fixou os coeficientes individuais de participação dos municípios no FPM para o exercício de 2023.

não há.

13.1. Ministros presentes: Walton Alencar Rodrigues (na Presidência), Benjamin Zymler, Augusto Nardes, Vital do Rêgo (Relator) e Jhonatan de Jesus.
13.2. Ministros-Substitutos convocados: Marcos Bemquerer Costa e Weder de Oliveira.

MUNICIPIO DE RONDON DO PARA - PA

Associação dos Municípios da Serra Geral e Bacia do São Francisco - AMAVALE

TRF-4

MUNICIPIO DE SANTA CECILIA - SC

MUNICIPIO DE SERRA DOURADA -BA

Município de Colônia Leopoldina - AL

MUNICIPIO DE DARIO MEIRA - BA

MUNICIPIO DE CAMAMU BA

TRF-1

Município de Vitorino Freire - MA

MUNICÍPIO DE ITABIRINHA DE MANTENA - MG

MUNICIPIO DE RUROPOLIS PA

MUNICIPIO DE CRUZ DAS ALMAS - BA

MUNICÍPIO DE MINAS NOVAS - MG

Município de Malhada - BA

VITAL DO RÊGO

Ministro Vital do Rêgo.

Em apreciação, agravo interposto pelo município de Rurópolis/PA (peça 2.430) em face do despacho de peça 892, que indeferiu medida cautelar pleiteada a respeito da aplicação da Decisão Normativa-TCU 201, de 28 de dezembro de 2022.
O agravante pede, essencialmente, a reforma do despacho de peça 892 para deferir a medida cautelar então requerida, e negada por este relator, para suspender os efeitos da DN TCU 201/2022 e manter os índices de FPM estabelecido na DN TCU 196/2021, com fulcro no art. 1º da LC 165/2019.
É o relatório.

Edenmar Machado Rosas dos Santos (OAB/PA 12.801).

Não atuou.

REPRESENTAÇÃO. COEFICIENTE DE FPM. RESOLUÇÃO NORMATIVA TCU 201/2022. INDEFERIMENTO DE MEDIDA CAUTELAR. AGRAVO. MEDIDA CAUTELAR PROFERIDA PELO MINISTRO RICARDO LEWANDOWSKI, DO SUPREMO TRIBUNAL FEDERAL, NOS AUTOS DA ARGUIÇÃO DE DESCUMPRIMENTO DE PRECEITO FUNDAMENTAL 1.043. DETERMINAÇÃO DO PRESIDENTE DO TCU PARA SUSPENSÃO DA DN TCU 201/2022. PERDA DE OBJETO DO AGRAVO.

CONTESTAÇÃO DE COEFICIENTES DE TRANSF.OBRIGATÓRIAS (CCTO)

não atuou.

Em exame, agravo interposto pelo município de Rurópolis/PA (peça 2.430) em face do despacho de peça 892, que indeferiu medida cautelar pleiteada a respeito da aplicação da Decisão Normativa - TCU 201, de 28 de dezembro de 2022.
Preenchidos os requisitos de admissibilidade, conheço do agravo interposto.
Solicita o agravante, em suma, que seja dado provimento ao agravo para deferir a medida cautelar requerida originalmente, suspender os efeitos da DN TCU 201/2022 e manter os índices de FPM estabelecidos na DN TCU 196/2021, com fulcro no art. 1º da LC 165/2019. 
Em rápido retrospecto, informo que, por ocasião do despacho de peça 892, outros municípios, além do agravante, haviam formulado contestações solicitando a revisão do cálculo e a suspensão da DN TCU 201/2022. Segundo suscitaram, como o Censo Demográfico de 2022 ainda não havia sido concluído, deveria ser aplicado o art. 1º da LC 165/2019, o qual determina que sejam mantidos os coeficientes do FPM utilizados em 2018 até que sejam atualizados com base em novo censo. 
Registro, sobre o assunto, que decisão monocrática do STF suspendeu os efeitos da DN TCU 201/2022, para manter, durante o exercício de 2023, o patamar mínimo dos coeficientes de distribuição do FPM utilizados no exercício de 2018.
Em cumprimento à decisão monocrática do STF, o Ministro Bruno Dantas, presidente desta Corte, comunicou a seguinte providência na sessão plenária de 1/2/2023:
Em cumprimento à medida cautelar proferida pelo ministro Ricardo Lewandowski, do Supremo Tribunal Federal, nos autos da Arguição de Descumprimento de Preceito Fundamental nº 1.043, assinei despacho, no último dia 26, declarando a suspensão dos efeitos da Decisão Normativa-TCU nº 201/2022, que aprovou os coeficientes de distribuição do Fundo de Participação dos Municípios para o exercício de 2023. 
Com a suspensão da aludida Decisão Normativa e de acordo com os esclarecimentos prestados por Sua Excelência, devem ser aplicados, no exercício de 2023, os mesmos coeficientes de distribuição do FPM definidos pela Decisão Normativa-TCU nº 196/2021.
Nessas circunstâncias, o agravo interposto perde seu objeto.  
Ante o exposto, voto para que o Tribunal de Contas da União aprove o acórdão que submeto a este Colegiado.
TCU, Sala das Sessões, em 3 de maio de 2023.
Ministro VITAL DO RÊGO 
Relator